【裁判字號】    98,簡上,1537
【裁判日期】    990331
【裁判案由】    詐欺
【裁判全文】
臺灣板橋地方法院刑事判決            98年度簡上字第1537號
上  訴  人
即  被  告  乙○○原名曾勇儒.
上列上訴人即被告因詐欺案件，不服本院中華民國98年11月16日
98年度簡字第8828號第一審刑事簡易判決（聲請簡易判決處刑案
號：臺灣板橋地方法院檢察署98年度偵字第16147 號），提起上
訴，本院管轄之第二審合議庭判決如下：
    主  文
上訴駁回。
乙○○緩刑貳年。
    事實及理由
一、本案經本院審理結果，認第一審以被告乙○○（原名曾勇儒
    ）涉犯刑法第30條第1 項、第339 條第1 項之幫助詐欺取財
    犯行，罪證明確，適用刑事訴訟法第449 條第1 項前段、第
    3 項、第454 條第2 項，刑法第30條、第339 條第1 項、第
    41條第1 項前段，刑法施行法第1 條之1 ，並審酌被告之素
    行，其提供帳戶資料供他人詐欺取財，助長詐騙財產犯罪之
    風氣，增加被害人尋求救濟之困難，並擾亂金融交易往來秩
    序，危害社會正常交易安全，兼衡其犯罪動機、目的、手段
    、次數、被害人被詐騙之金額，暨犯罪後之態度等一切情狀
    ，判處拘役50日，如易科罰金，以新臺幣（下同）1,000 元
    折算1 日，其認事用法均無違誤，量刑亦屬妥適，均引用如
    附件第一審刑事簡易判決書記載之事實、證據及理由。
二、上訴人即被告上訴意旨對於被訴犯罪事實為有罪之陳述，僅
    以：伊希望能與被害人和解，請求給予諭知緩刑之宣告等語
    。經查，被告於本院審理時坦承幫助詐欺取財之犯行，本件
    原審予以論罪科刑，其認事用法既無違誤，量刑亦屬妥適，
    自應予維持，被告之上訴即無理由，應駁回上訴。然查，被
    告前於民國88年間因偽造文書案件，經本院以88年度訴字第
    1213號判處有期徒刑3 月，緩刑2 年確定，有臺灣高等法院
    被告前案紀錄表1 份可參，惟其於90年9 月12日緩刑期滿而
    緩刑之宣告未經撤銷（有上開前案紀錄表可參），依刑法第
    76條規定，其刑之宣告即失其效力，又被告僅因一時失慮，
    偶罹刑典，犯後於本院審理時業已坦承犯行，且賠償被害人
    甲○○66,000元而達成和解，有本院調解筆錄1 份在卷可憑
    ，再被告於本案犯行係屬幫助犯，犯罪手段非屬惡劣，且未
    因此獲得不法利益，並獲被害人宥恕，及兼衡被告智識程度
    、家庭狀況等情，本院綜合上開情狀，認對其宣告之刑以暫
    不執行為適當，爰併宣告緩刑2 年，以啟自新。
據上論斷，應依刑事訴訟法第455 條之1 第1 項、第3 項、第
368 條、第373 條，刑法第74條第1 項第1 款，判決如主文。
本案經檢察官陳豐年到庭執行職務。
中    華    民    國    99    年    3     月    31    日
                  刑事第十一庭  審判長法  官  張江澤
                                      法  官  劉景宜
                                      法  官  陳海寧
以上正本證明與原本無異。
本判決不得上訴。
                                      書記官  馮得弟
中    華    民    國    99    年    3     月    31    日
附錄本案論罪科刑法條全文：
刑法第339條第1項：
意圖為自己或第三人不法之所有，以詐術使人將本人或第三人之
物交付者，處 5 年以下有期徒刑、拘役或科或併科 1,000 元以
下罰金。

司法院資訊處製作；財團法人民間司法改革基金會備份。
